臺灣士林地方法院刑事裁定
111年度撤緩字第11號
聲  請  人  臺灣士林地方檢察署檢察官
受  刑  人  郭玄虎



上列聲請人因受刑人傷害案件（本院108年度易字第211號），聲
請撤銷緩刑之宣告（111年度執聲字第57號），本院裁定如下：
    主  文
聲請駁回。
    理  由
一、聲請意旨略以：受刑人郭玄虎（下稱受刑人）前因傷害案件
    ，經本院於民國108年11月11日以108年度易字第211號判決
    判處有期徒刑3月，緩刑5年，於同年12月2日確定（下稱前
    案）；受刑人於緩刑期內之110年4月12日更犯圖利聚眾賭博
    罪，經臺灣新北地方法院於110年8月2日以110年度簡字第24
    90號判決判處有期徒刑2月，於同年9月14日確定（下稱後案
    ），核其所為，合於刑法第75條之1第1項第2款所定撤銷緩
    刑宣告之原因，爰依刑事訴訟法第476條之規定，聲請撤銷
    其緩刑之宣告等語。
二、按受緩刑之宣告，在緩刑期內因故意犯他罪，而在緩刑期內
    受6 月以下有期徒刑、拘役或罰金之宣告確定者，足認原宣
    告之緩刑難收其預期效果，而有執行刑罰之必要者，得撤銷
    其宣告；又前開撤銷之聲請，於判決確定後6月以內為之，
    刑法第75條之1第1項第2款及第2項分別定有明文。緩刑制度
    係為促使惡性輕微之被告或偶發犯、初犯改過自新而設，而
    刑法第75條之1 修正理由即明示：「現行關於緩刑前或緩刑
    期間故意犯他罪，而在緩刑期內受得易科罰金之有期徒刑之
    宣告者，列為應撤銷緩刑之事由，因認過於嚴苛，而排除第
    75條應撤銷緩刑之事由，移列至得撤銷之事由，俾使法官依
    被告再犯情節，而裁量是否撤銷先前緩刑之宣告；其次，如
    有前開事由，但判決宣告拘役、罰金時，可見行為人仍未見
    悔悟，有列為得撤銷緩刑之事由，以資彈性適用。」又上開
    條文採用裁量撤銷主義，賦予法院撤銷與否之權限，特於第
    1項規定實質要件為「足認原宣告之緩刑難收其預期效果，
    而有執行刑罰之必要」，亦即於上揭「得」撤銷緩刑之情形
    ，法官應依職權本於合目的性之裁量，妥適審酌被告所犯前
    後數罪間，關於法益侵害之性質、再犯之原因、違反法規範
    之情節是否重大、被告主觀犯意所顯現之惡性及其反社會性
    等情，是否已使前案原為促使惡性輕微之被告或偶發犯、初
    犯改過自新而宣告之緩刑，已難收其預期之效果，而確有執
    行刑罰之必要，供作審認之標準。此與刑法第75條第1項所
    定2款要件有一具備，即毋庸再行審酌其他情狀，應逕予撤
    銷緩刑之情形完全不同。故在緩刑內因故意犯他罪，而在緩
    刑期內受得易科罰金之有期徒刑、拘役或罰金之宣告確定者
    ，並非一律撤銷其緩刑宣告，應斟酌原宣告之緩刑是否難收
    預期效果，而有執行刑罰之必要，再決定是否撤銷緩刑之宣
    告。又緩刑之宣告應撤銷者，由受刑人所在地或其最後住所
    地之地方法院檢察官聲請該法院裁定之，刑事訴訟法第476
    條亦有明定。
三、經查：
  ㈠本案受刑人之戶籍設於臺北市士林區，有個人戶籍資料查詢
    結果在卷可稽，足認受刑人所在地係在本院管轄區域內；又
    本件撤銷緩刑宣告之聲請，係於後案判決確定後6月以內所
    為，此亦有臺灣士林地方檢察署111年1月25日士檢卓執丁11
    1執聲57字第1119004506號函上本院收文章戳可憑，是聲請
    人本件聲請為合法，核先敘明。
　㈡而本案受刑人前因傷害案件，經前案判決判處有期徒刑3月，
    緩刑5年，於108年12月2日確定，緩刑期間為108年12月2日
    至113年12月1日止，嗣被告又於緩刑期內之110年4月12日因
    故意更犯圖利聚眾賭博罪，經後案判決判處有期徒刑2月，
    並於110年9月14日確定在案，此有前開判決、刑事簡易判決
    及臺灣高等法院被告前案紀錄表各1份在卷可考，是受刑人
    有於緩刑期內因故意犯他罪，而在緩刑期內受有期徒刑宣告
    確定一節，堪可認定。
  ㈢本院斟酌受刑人固係於前案緩刑期間內之110年4月12日，故
    意再犯後案犯行，惟受刑人前案之犯罪時間為106年1月8日
    ，與後案之犯罪時間已相隔逾4年；又受刑人所犯前案犯行
    係侵害個人身體法益之犯行，而後案之犯行則為圖利聚眾賭
    博之行為，兩者實際行為模式及侵害之法益不同，其二案之
    犯罪手段、目的亦無任何再犯原因之關聯性或類似性；再者
    ，受刑人所犯後案圖利聚眾賭博犯行，該罪之法定本刑為3
    年以下有期徒刑，本非重罪，況受刑人於後案經警查獲後，
    坦承犯行不諱，非無悔意，復經臺灣新北地方法院判處有期
    徒刑2月，並諭知易科罰金之折算標準，可徵其犯罪情節尚
    非重大，主觀顯現之反社會性非鉅，已難僅因受刑人係在緩
    刑期內犯罪，即遽行推認上開緩刑宣告有何難以收預期之效
    ，而有執行刑罰必要之情形；況本件聲請人並未提出除上開
    判決犯罪事實以外之其他積極證據，足認受刑人有「足認原
    宣告緩刑難收預期效果，而有執行刑罰之必要」之情狀。綜
    上，本院認依聲請人所提出之事證，尚無從認受刑人前案之
    緩刑宣告已難收其預期之效果，而有執行刑罰之必要，從而
    ，本件聲請人聲請撤銷受刑人前案之緩刑宣告，其聲請為無
    理由，應予駁回。
四、據上論斷，應依刑事訴訟法第220條，裁定如主文。
中　　華　　民　　國　　111 　年　　2 　　月　　25　　日
                  刑事第五庭法  官  李郁屏
以上正本證明與原本無異。
如不服本裁定，應於收受送達後5日內向本院提出抗告狀。
因疫情而遲誤不變期間，得向法院聲請回復原狀。
                            書記官  李登寶　　　
中　　華　　民　　國　　111 　年　　2 　　月　　25　　日